臺灣高雄地方法院刑事判決　　　　　　　　　　　　　九十一年度易字第二四三號
　　公　訴　人　臺灣高雄地方法院檢察署檢察官
　　被　　　告　甲○○
右列被告因傷害等案件，經檢察官提起公訴（九十年度偵字第二ＯＯ一一號），本院
判決如左：
    主  文
甲○○對於公務員依法執行職務時，施強暴，處有期徒刑肆月，如易科罰金，以參佰
元折算壹日，緩刑貳年。
    事  實
一、甲○○於民國九十年十月二十四日晚上七時五十分許，駕駛車牌號碼ＹＭ—三七
    二號營業計程車一部，搭載客人行駛進入高雄國際機場國際線入境巡迴車上客處
    時，為內政部警政署航空警察局警員丁○○發現其所駕駛前述營業計程車未依相
    關規定彩漆並噴漆標示車行及車號，遂依法執行職務予以攔檢並製單告發時，詎
    甲○○竟因此心生不滿，基於妨害公務之故意，強行搶回丁○○手上其所有之行
    車執照、駕駛執照以及告發單，丁○○見狀立即呼叫警網支援，經航空警察局警
    員戊○○、丙○○及乙○○接收其支援呼叫趕至現場，甲○○見已有其他員警到
    場，遂將伊搶得之告發單丟入其營業計程車之後車蓋上，丁○○拿起該告發單並
    回身前往警備車上欲填製告發單時，甲○○復接續承前妨害公務之故意，趁丁○○不注意之際，以手臂自丁○○後方腋下勒住丁○○之脖子，將丁○○拖出，並
    壓制在地，欲強行搶回其行車執照及駕駛執照，並於混亂中，甲○○咬住丁○○
    之右手掌，前揭航空警察局警員戊○○、丙○○及乙○○見狀，立即上前合力將
    甲○○逮捕，惟丁○○已因此受有右手背撕裂傷三公分併第三指伸肌腱斷裂之傷
    害（傷害部分業據丁○○撤回告訴，詳後述）。
二、案經丁○○訴由內政部警政署航空警察局移送台灣高雄地方法院檢察署檢察官偵
    查起訴。
    理  由
一、訊據被告甲○○於警訊及偵審中固坦承有於右揭時地，在告訴人丁○○製單告發
    時強行搶回其所有其行車執照及駕駛執照之妨害公務犯行，惟矢口否認有何右揭
    勒住告訴人並將其壓制在地以及咬傷告訴人之犯行，辯稱：伊只有搶行照及駕照
    云云。惟查，於右揭時地，告訴人依法製單告發時，被告強行搶回其行車執照及
    駕駛執照，並趁告訴人不注意之際，被告以手臂自後方勒住其脖子並壓制在地，
    且以嘴巴咬住告訴人右手掌，致告訴人因此受有前揭傷害之事實，業據告訴人於
    警訊及偵審中均指訴甚詳，且案發當日在場之證人即內政部警政署航空警察局警
    員戊○○、丙○○、乙○○於本院審理中，亦均一致證述被告確有前揭妨害公務
    之犯行明確，此外，復有內政部警政署航空警察局舉發違反道路交通管理事件通
    知單及告訴人受有前揭傷害之高雄市立小港醫院診斷證明書各一紙在卷可憑，況
    被告亦不否認有前揭強行向告訴人搶回其所有其行車執照及駕駛執照之妨害公務
    犯行，是其空言否認，顯係事後卸責之詞，不足採信，其有右揭妨害公務之犯行
    ，應堪認定。
二、核被告所為，係犯刑法第一百三十五條第一項之妨害公務罪。爰審酌被告已違規
    在先，卻於員警依法執行職務時，當場施以暴行，藐視公權力，惟念及被告犯後
    坦承部分犯行，且已與告訴人達成和解以賠償其損失，有和解書一份在卷可查，
    及被告犯罪之手段、告訴人所受之傷害與其他一切情狀，量處如主文所示之刑，
    並諭知易科罰金之折算標準。查被告未曾受有期徒刑以上刑之宣告，有台灣高等
    法院被告全國前案紀錄表一紙在卷可查，被告因一時失慮而犯下本案，且事後已
    與告訴人達成和解以賠償其損失，足見被告已試圖補救其犯罪之後果，另被告已
    結婚且育有一女，家境清寒，有戶籍謄本及高雄市鼓山區延平里辦公處證明書各
    一紙在卷可憑，考量上情，本院認被告所宣告之刑以暫不執行為適當，爰一併諭
    知緩刑二年，以啟自新。
三、公訴意旨另以：被告於右揭時地，除有前述妨害公務之犯行外，並於混亂中，以
    嘴巴咬住告訴人丁○○右手掌，致告訴人因此受有右手背撕裂傷三公分併第三指
    伸肌腱斷裂之傷害，因認被告另涉犯有刑法第二百七十七條第一項之傷害罪嫌等
    語。惟按告訴乃論之罪，告訴人於第一審辯論終結前，得撤回其告訴，又告訴經
    撤回者，法院應諭知不受理之判決，刑事訴訟法第二百三十八條第一項及第三百
    零三條第三款分別定有明文。經查，本件被告所涉犯之刑法第二百七十七條第一
    項之傷害罪嫌，依刑法第二百八十七條前段之規定，須告訴乃論，茲告訴人已於
    本院審理中與被告達成和解，告訴人並當庭聲明撤回傷害之告訴，此有和解書一
    紙在卷可憑，惟公訴人認被告所涉犯傷害罪嫌與前揭論罪科刑之妨害公務罪，有
    想像競合犯之裁判上一罪關係，本院爰不另為不受理之諭知，一併敘明。
據上論斷，應依刑事訴訟法第二百九十九條第一項前段，刑法第一百三十五條第一項
、第四十一條第一項、第七十四條第一款，罰金罰鍰提高標準條例第一條前段、第二
條，判決如主文。
本案經檢察官林慧美到庭執行職務。
中      華      民      國      九十一      年    三    月    二十七    日
                                      臺灣高雄地方法院刑事第三庭
                                              審判長法  官   裕斗
                                                    法  官   柯彩燕
                                                    法  官   呂憲雄
右正本證明與原本無異。
如不服本判決，應於判決送達後十日內，向本院提出上訴狀。
                                                    書記官   黃進遠
中    華    民    國      九十一      年      三      月     二十八     日
